【裁判字號】    92,台上,757
【裁判日期】    920220
【裁判案由】    違反毒品危害防制條例
【裁判全文】
最高法院刑事判決                                九十二年度台上字第七五七號
    上  訴  人  台灣高等法院高雄分院檢察署檢察官
    被      告  甲○○
右上訴人因被告違反毒品危害防制條例案件，不服台灣高等法院高雄分院中華民國九
十一年十一月二十八日第二審更審判決（九十一年度上更(一)字第七八號，起訴案號：
台灣屏東地方法院檢察署九十年度偵字第四０號），提起上訴，本院判決如左：
    主  文
原判決撤銷，發回台灣高等法院高雄分院。
    理  由
本件原判決以公訴意旨略稱：被告甲○○意圖營利，基於販賣第二級毒品安非他命之
犯意，於民國（下同）八十九年十二月十九日晚上十一時二十五分前之某時，由不知
情之黃建忠騎乘機車載至屏東縣潮州鎮○○路「茂隆骨科」醫院前，將安非他命一小
包，以新台幣（下同）一千元之代價，販賣予某姓名年籍不詳之男子。嗣於同日二十
三時二十五分許，甲○○攜帶安非他命二包毛重十五點五公克，分裝夾鏈袋一大包及
現金五千元，至同鎮省道台一線與四維路口之「宛庭檳榔攤」時，為警查獲，並扣得
上開物品。因認被告有犯毒品危害防制條例第四條第二項之販賣第二級毒品罪嫌云云
，經審理結果，認不能證明被告犯罪，因而撤銷第一審不當之科刑判決，改判諭知被
告無罪，固非無見。
惟按證人之陳述前後不符時，究竟何者為可採，法院應本其自由心證予以斟酌，非謂
一有不符，即應認其全部均為不可採。原判決以證人黃建忠雖於警局初訊時為不利於
被告之證言，然嗣後已翻前供，尚難以其前後不一之陳述，即認被告有販賣毒品之行
為，為其論據，查證人黃建忠於警局初訊時證稱：「當時我和甲○○在現場，甲○○
發現警方到檳榔攤臨檢時，慌忙從褲子的兩邊的口袋中，拿出安非他命毒品、分裝袋
、現金丟棄在地上，該批物品是甲○○所有的」「就在我們相偕前往『宛庭』檳榔攤
之前，甲○○叫我先載他至潮州鎮○○路茂隆骨科前，與一輛不詳車子之自小客車接
頭，我親眼看到甲○○給對方一小包安非他命毒品，對方給甲○○新台幣壹仟元」，
又稱：「我所吸食的安非他命毒品是甲○○提供給我的，八十九年十二月十七、十八
日我都和甲○○在一起吸食，甲○○沒有問我要錢」（見警卷第四頁背面、第五頁、
第六頁），而被告甲○○於檢察官偵查中亦供稱：「……當日是黃建忠在晚上十點來
我家載我，我們在外面繞了一下，才到檳榔攤打電玩……」，「沒有（工作），我吸
食安非他命的錢，都是家裡給我」（見偵查卷第十二頁），如屬無訛，則證人黃建忠
所述親見被告販賣安非他命之證言。是否不足為被告犯罪之證據，饒有研求之餘地，
原判決僅以證人事後翻異前詞及寫給被告之信函中承認有苦衷，遽認其證言為不可採
，殊嫌速斷。實情究何？原審未詳加勾稽，遽行判決，即有依法應調查之證據未予調
查之違誤。檢察官上訴意旨，執以指摘原判決不當，非無理由，應認原判決仍有撤銷
發回更審之原因。
據上論結，應依刑事訴訟法第三百九十七條、第四百零一條，判決如主文。
中      華      民      國    九十二    年      二      月     二十     日
                              最高法院刑事第十一庭
                                  審判長法官  呂  潮  澤
                                        法官  白  文  漳
                                        法官  陳  世  雄
                                        法官  孫  增  同
                                        法官  林  開  任
      右正本證明與原本無異
                                              書  記  官
中      華      民      國    九十二    年      二      月    二十七    日


司法院資訊處製作；財團法人民間司法改革基金會備份。
